【裁判字號】    98,易,1069
【裁判日期】    981106
【裁判案由】    竊盜
【裁判全文】
臺灣高雄地方法院刑事判決              98年度易字第1069號
公  訴  人  臺灣高雄地方法院檢察署檢察官
被      告  甲○○
上列被告因竊盜案件，經檢察官提起公訴（98年度偵字第27085
號），茲因被告就被訴事實為有罪之陳述，經告知簡式審判程序
意旨並聽取公訴人及被告之意見後，本院裁定依簡式審判程序審
理，判決如下：
    主  文
甲○○犯附表所示竊盜罪，共三件，均累犯，各處刑如所示，應
執行有期徒刑壹年陸月。
    事  實
一、甲○○前因犯竊盜等罪，經法院判刑確定並入監執行，於民
    國98年4 月6 日縮刑假釋出監，98年8 月9 日期滿未經撤銷
    假釋而執行完畢（詳述如後）。
二、詎其經前開徒刑執行完畢後5 年內，仍不知悔悟，復於98年
    8 月29日至98年9 月9 日間，先後3 次各基於意圖為自己不
    法所有之竊盜犯意，依序按附表所示之時間、地點及內容，
    分別竊取各被害人所有或管領之財物，嗣於98年9 月9 日下
    午5 時許，甫完成附表編號(三)所示犯行而拖行竊得白鐵手推
    車返回之際，為巡邏警員認為形跡可疑而予盤查查獲，甲○
    ○並於警詢中另自首附表編號(一)、(二)2 筆犯行而接受裁判。
三、案經高雄市政府警察局左營分局報告臺灣高雄地方法院檢察
    署檢察官偵查起訴。
    理  由
一、訊據被告甲○○於本院審理時，對其前揭犯罪事實均自白不
    諱，並經證人即任職福山國民小學之水電技工王水生、證人
    即高雄市政府工務局下水道工程處維護工程隊查報員謝榮民
    、證人即被害人乙○○於警詢中證述綦詳，復有扣押物品目
    錄表、贓物認領保管單、採證照片8 幀在卷可稽，被告甲○
    ○自白竊盜犯行，堪認與事實相符，犯行堪予認定。本件被
    告犯罪事證已臻明確，應依法論科。
二、核被告甲○○如附表所示3 行為，均係犯刑法第320 條第1
    項普通竊盜罪。茲刑罰法規所規定各該特定犯罪，除有原已
    集合多數犯行為構成要件行為態樣或其他特別規定者外，行
    為人主觀上僅須具備對於法條規定各該構成要件之「認識」
    及「意欲」（即構成要件之「知」與「欲」），其主觀不法
    構成要件即已該當，至其動機或在個案中誘發多次行為之共
    同主觀意向聯繫（如概括、整體犯意等）為何，要非所問，
    今被告甲○○前開3 次竊盜犯行既均具備完整並可獨立區隔
    之主、客觀不法構成要件，應各自成立並論以數罪而分論併
    罰之。被告甲○○最近一次犯罪經法院判刑確定並入監執行
    完畢之情形如下：(一)95年間因犯竊盜罪，經本院95年度簡字
    第7627號判處有期徒刑3 月確定；(二)96年間因犯施用第一級
    毒品罪，經本院96年度訴字第863 號判處有期徒刑1 年確定
    ；(三)96年間因犯竊盜罪2 件，經本院96年度簡字第529 號各
    判處有期徒刑3 月（定應執行刑有期徒刑5 月）確定；(四)96
    年間因犯竊盜罪2 件，經本院96年度簡字第669 號各判處有
    期徒刑3 月（定應執行刑有期徒刑4 月）確定；(五)96年間因
    犯竊盜罪4 件，經本院96年度易字第1463號依序判處有期徒
    刑10月、3 月、3 月、3 月（定應執行刑1 年4 月）確定；
    (六)96年間因犯詐欺罪2 件，經本院96年度易字第1534號各判
    處有期徒刑3 月（定應執行刑有期徒刑5 月）確定；(七)96年
    間因犯竊盜罪，經本院96年度簡字第1327號判處有期徒刑4
    月確定；(八)96年間因犯施用第一級毒品罪，經本院96年度訴
    字第1618號判處有期徒刑8 月確定；(九)96年間因犯侵占罪1
    件、竊盜罪2 件，經臺灣臺東地方法院96年度易字第402 號
    依序諭知有期徒刑4 月、6 月、4 月，並減為有期徒刑2 月
    、3 月、2 月（定應執行刑6 月）確定；嗣有部分案件先行
    判決確定，並於96年5 月11日入監執行後，因減刑條例公布
    施行，經本院96年度聲減字第4576號、96年度聲減字第9285
    號裁定分別就上開(一)至(八)所示案件減刑暨定應執行之刑，並
    各與上開(九)所示之刑接續執行，於98年4 月6 日縮刑假釋出
    監，98年8 月9 日期滿未經撤銷假釋而執行完畢，有臺灣高
    等法院被告前案紀錄表及臺灣高雄地方法院檢察署刑案資料
    查註紀錄表各1 份在卷可按，乃受徒刑之執行完畢，5 年以
    內因故意而再犯本件有期徒刑以上之罪，均應依累犯之規定
    ，加重其刑。又被告甲○○就附表編號(一)、(二)所示犯行，係
    在犯罪尚未經發覺前，向警員自首而接受裁判，有警製偵查
    報告在卷可參，各依刑法第62條前段規定減輕其刑。其附表
    編號(一)、(二)所示犯行，兼有刑之加重及減輕事由，依法先加
    重後減輕之。
三、爰審酌被告甲○○為65年5 月9 日出生、受有國中畢業教育
    程度、以擔任臨時工為業之人，除有年籍資料附卷可按，並
    據其在本院審理時自陳在卷，前開犯罪時年33歲，曾有多次
    犯罪經法院判刑確定之紀錄，除前開構成累犯加重要件之執
    行紀錄，已如前述，不再重複評價者外，另有：(一)84年間因
    煙毒案件，經本院84年度訴字第340 號判處有期徒刑4 年確
    定，於84年7 月19日入監執行，85年12月28日因縮刑假釋出
    監；(二)86年間因煙毒、恐嚇案件，經臺灣高等法院高雄分院
    87年度上訴字第278 號（本院86年度訴字第2840號）依序判
    處有期徒刑3 年3 月、6 月，應執行有期徒刑3 年8 月確定
    ，於87年9 月13日入監執行，並與前開(一)部分假釋經撤銷所
    餘殘刑有期徒刑2 年5 日接續執行，於90年8 月21日縮刑假
    釋出監，嗣假釋經撤銷，所餘殘刑有期徒刑2 年6 月28日於
    93年2 月19日入監執行，95年7 月1 日期滿出監執行完畢，
    有臺灣高等法院被告前案紀錄表及臺灣高雄地方法院檢察署
    刑案資料查註紀錄表各1 份在卷可按，素行非佳，並考量其
    各筆著手竊盜之手段，選擇下手之場所，竊得財物之價值，
    犯罪對於社會治安、被害人居住安全及財產法益所生損害之
    程度，又附表編號(二)所示犯行以設在公共道路上之水溝蓋為
    下手對象，除侵害政府工務部門管領之財產外，猶造成往來
    行人、車輛之重大危險，危害社會安全之情節非輕，及其犯
    罪經查獲後，均能坦認犯行之態度等一切情狀，各量處如主
    文所示之刑，並定其應執行之刑，以資儆懲。
據上論斷，應依刑事訴訟法第273 條之1 第1 項、第299 條第1
項前段，刑法第320 條第1 項、第47條第1 項、第62條前段、第
51條第5 款，刑法施行法第1 條之1 ，判決如主文。
案經檢察官李茂增到庭執行職務
中    華    民    國    98    年    11    月    6     日
                  刑事第十九庭    法  官  陳松檀
以上正本證明與原本無異。
如不服本判決應於收受本判決送達後10日內向本院提出上訴書狀
，其未敘述上訴理由者，並得於提起上訴後10日內向本院補提理
由書狀（均須按他造當事人之人數附繕本）「切勿逕送上級法院
」
中    華    民    國    98    年    11    月    6     日
                                  書記官  彭帥雄
附錄本判決論罪科刑法條全文
中華民國刑法第320條
意圖為自己或第三人不法之所有，而竊取他人之動產者，為竊盜
罪，處5 年以下有期徒刑、拘役或5 百元以下罰金。
意圖為自己或第三人不法之利益，而竊佔他人之不動產者，依前
項之規定處斷。
前二項之未遂犯罰之。
前項之未遂犯罰之。
【附  表】
┌─┬──────┬──────┬───────────────┬──────┐
│  │  時    間  │  地    點  │    行                  為    │   宣告刑   │
├─┼──────┼──────┼───────────────┼──────┤
│(一)│98年8 月29日│高雄市左營區│於該校開放式地下室內，徒手竊取│有期徒刑伍月│
│  │下午3 時許  │重愛路99號「│不鏽鋼製餐盒6 個（價值約新臺幣│            │
│  │            │福山國民小學│〔下同〕6,000 元）。          │            │
│  │            │」          │                              │            │
├─┼──────┼──────┼───────────────┼──────┤
│(二)│98年9 月5 日│高雄市左營區│徒手竊取由高雄市政府工務局下水│有期徒刑陸月│
│  │晚間7 時許  │美術東八街、│道工程處所管領並設置在該處排水│            │
│  │            │術南三路口一│溝上方之排水溝溝渠蓋3 塊（價值│            │
│  │            │帶          │約6,000元；起訴書誤載為3,000元│            │
│  │            │            │）。                          │            │
├─┼──────┼──────┼───────────────┼──────┤
│(三)│98年9 月9 日│高雄市楠梓區│徒手竊取該店老闆乙○○所有之白│有期徒刑捌月│
│  │下午5 時許  │加昌路802 號│鐵製手推車1 輛。              │            │
│  │            │「聯進水果行│                              │            │
│  │            │」前方      │                              │            │
└─┴──────┴──────┴───────────────┴──────┘


司法院資訊處製作；財團法人民間司法改革基金會備份。
